【裁判字號】    90,毒抗,200
【裁判日期】    900301
【裁判案由】    聲請強制戒治
【裁判全文】
臺灣高等法院臺中分院刑事裁定                      九十年度毒抗字第二號
    抗  告  人
    即  被  告  甲○○
右抗告人因違反毒品危害防制條例案件，經檢察官聲請強制戒治，不服臺灣台中地方
法院中華民國九十年三月一日第一審裁定（九十年度毒聲字第一０六八號，聲請案號
：台灣台中地方法院檢察署八十九年度聲戒字第一二八號、八十九年度毒偵字第三九
二號），提起抗告，本院裁定如左：
      主  文
抗告駁回。
      理  由
一、按犯毒品危害防制條例第十條之罪三犯以上者，應由檢察官聲請法院裁定先令入
    戒治處所施以強制戒治，毒品危害防制條例第二十條第三項但書定有明文。
二、本件抗告意旨略以：抗告人即被告（下稱被告）固曾於警訊中坦承有吸用安非他
    命，惟嗣於偵查時已供明係因遭警脅迫，懼怕被刑求，乃配合警方製作不實之筆
    錄，是被告之自白除有其他補強證據足為證，自不得遽為被告有罪之認定；又被
    告係於八十九年一月十日遭警查獲而為尿液之採集，當時被告僅排出採尿瓶罐約
    半瓶之尿水，惟嗣該瓶罐經送往豐原分局後，竟遭調換或混入他人之尿液而變為
    一整瓶，是該檢驗結果並非真實；又被告確無吸用安非他命，此被告有捐血時經
    中華血液基金會台中捐血中心之血液複檢報告可稽，自不能依該尿液檢驗結果即
    遽認被告有非法施用安非他命之犯行；又扣案之安非他命係警方於被告之座車查
    獲，惟該車門於遭警查獲前已被撬開，被告本身既未吸食安非他命，自無須攜帶
    ，本件顯係遭人誣陷，該毒品確非被告所有，爰請求撤銷原裁定云云。
三、經查被告前因施用第二級毒品案件，經原審法院先後二次裁定送勒戒處所觀察勒
    戒後，認無繼續施用毒品之傾向，經台灣台中地方法院檢察署檢察官於八十九年
    一月二十五日、同年十二月四日，分別以八十九年度毒偵字第四二五號、八十九
    年度毒偵緝字第六一四號處分不起訴確定，惟被告於前開不起訴處分確定後，五
    年內另於八十九年一月十日八時三十分許，在台中縣豐原市某地，施用第二級毒
    品安非他命一次，嗣於同年一月十日二十一時四十分許，在台中縣豐原市○○路
    、直興街口，為警查獲，並扣得第二級毒品安非他命一小包（毛重約０、九公克
    ），其於警訊中已坦承不諱，查獲時經採取尿水經送請檢驗亦呈安非他命陽性反
    應，此有臺中縣衛生局出具之檢驗尿水報告書附卷可參，及前揭安非他命扣案足
    稽，其於五年內三犯毒品危害防制條例第十條第二項之罪，業經調查無訛，從而
    檢察官據以聲請原審法院裁定令入戒治處所施以強制戒治，原審法院爰依首開規
    定令入戒治處所施以強制戒治，期間壹年，於法並無不合。抗告人抗告意旨所指
    在警訊中之自白係遭警方脅迫所致，又查扣之安非他命乃他人所有，顯係遭人誣
    陷云云，並無確切事實可憑信為真實；又抗告意旨另指採集之尿液原來僅半瓶，
    後被加入他人之尿液云云，惟警方採集被告之尿液，已經被告於採集後封住瓶罐
    時親自簽名，載明於警訊筆錄可據；被告提出之中華血液基金會台中捐血中心之
    血液複檢報告，僅記載肝功能檢驗正常，與本件被告有否施用安非他命無關，是
    抗告意旨所指摘俱無理由，被告不服原裁定，自屬無據，本件抗告應認為無理由
    而予駁回。
四、據上論斷，應依刑事訴訟法第四百十二條，裁定如主文。
中      華      民      國    九十      年      三      月    二十八    日
                                臺灣高等法院臺中分院刑事第七庭
                                  審判長法  官  林  榮  龍
                                            法  官  黃  日  隆
                                            法  官  江  錫  麟
右正本證明與原本無異。
不得再抗告。
                                            書記官  謝  雅  惠
中      華      民      國      九十      年      三      月   二十八   日
                                                                        Ｄ


司法院資訊處製作；財團法人民間司法改革基金會備份。
